臺灣士林地方法院交通事件裁定　　　　96年度交聲字第1271號
原處分機關　臺北市交通事件裁決所
異　議　人
即受處分人　甲○○○
上列異議人即受處分人因違反道路交通管理處罰條例案件，對於
臺北市交通事件裁決所於民國96年9 月5 日所為之處分（原處分
案號：北市裁二字第裁22-CG0000000號），聲明異議，本院裁定
如下：
    主  文
異議駁回。
    理  由
一、異議意旨略以：異議人即受處分人甲○○○所有車號2C─02
    86號自小客車，於民國96年5 月11日10時37分許，行經臺北
    縣台62線17.3公里處往東方向時，遭臺北縣政府警察局交通
    隊執勤警察以雷射測速照相儀器逕行舉發其有「汽車行駛快
    速公路速度超過規定最高速限（未超速滿20公里）」之違規
    ，惟當時該車輛並非由異議人所駕駛，又臺北縣政府警察局
    亦並未在該執勤警察當時所處位置之前方100 至200 公尺處
    放置告知標誌警告駕駛人，且距離該舉發超速之執勤警察不
    到400 公尺之前方台62線16.9公里處已設有固定式照相機，
    而該執勤警察又於相距不到400 公尺處以雷射照相機取締超
    速，似有重覆取締之嫌；又異議人既未在台62線16.9公里處
    遭舉發超速，何以在相距不到400 公尺之台62線17.3公里處
    卻被執勤警察取締超速，顯見執勤警察應係有所誤判。最後
    ，臺北縣台62線全線速限為每小時80公里，而到了尾端，卻
    改為每小時70公里，讓駕駛人無所適從，對原處分即有所不
    服，為此聲明異議云云。
二、原處分意旨略以：異議人所有之車號2C─0286號自小客車，
    於96年5 月11日10時37分許，行經臺北縣台62線17.3公里處
    往東方向時，遭警逕行舉發「行駛快速道路限速70公里，經
    測時速82公里，超速12公里」之違規，經原處分機關臺北市
    交通事件裁決所認定違規事實明確，爰依道路交通管理處罰
    條例第33條第1 項第1 款之規定，裁處異議人新臺幣三千元
    之罰鍰。
三、經查：
  (一)按汽車行駛於高速公路、快速公路或設站管制之道路，不遵
    使用限制、禁止、行車管制及管理事項之管制規則而有行車
    速度超過規定之最高速限或低於規定之最低速限者，處汽車
    駕駛人新臺幣三千元以上六千元以下罰鍰，道路交通管理處
    罰條例第33條第1 項第1 款定有明文。
  (二)異議人所有之車號2C─0286號自小客車，於96年5 月11日10
    時37分許，行經臺北縣台62線17.3公里處往東方向時，遭警
    逕行舉發「行駛快速道路限速70公里，經測時速82公里，超
    速12公里」之違規事實，有臺北縣政府警察局北縣警交字第
    CG0000000 號舉發違反道路交通管理事件通知單一紙及於違
    規時地拍攝之採證照片一張在卷可稽。
  (三)異議人之交通違規行為，並據證人即製單舉發警察乙○○○
    到庭結證稱：「（異議人甲○○○96年5 月11日交通違規，
    是否由你製單舉發？〈提示違規單〉）是」、「（請說明違
    規車輛之違規情形？）該車2C─0286號於96年5 月11日10時
    37 分 ，在本縣台62線17.3公里西往東方向，以科學精密儀
    器採證測速82公里，該路段為70公里，超速12公里，本分隊
    依法舉發」、「（違規路段是否有設置固定式測速照相機？
    ）同方向雖有設置，但是並沒有運作。因為台62線有跨越二
    縣市，基隆市有同方向有設置，會有混淆的情形」、「（是
    否因為該處固定測速照相機沒有運作，所以以活動雷射測速
    儀器測速？）是」、「（既然固定式測速照相機沒有運作，
    為何不拆除？）是否拆除屬台北縣政府警察局職掌範圍，我
    們只是負責執行及換裝底片」、「（你們用活動式照相機補
    足固定式測速器不能運作，為何不改置在同一地點？）異議
    人所陳述台62線16.9公里西往東固定式測速器的位置會影響
    交通，活動式測速器是我取締的位置17.3公里，那時一個迴
    轉道的位置，也是隧道的路口，那地方不影響交通，因為高
    速公路車速很快，我要顧慮我的安全，而且砂石車滿多的」
    等語屬實（見本院96年11月14日訊問筆錄），衡諸證人乙○
    ○○為臺北縣政府警察局瑞芳分局交通分隊之警察，與異議
    人素不相識，復無怨隙，應無甘冒觸犯偽證重罪，故意構詞
    誣陷異議人之可能，其證言自得為本院判斷之依據。
  (四)再按汽車駕駛人之行為經以科學儀器取得證據證明其行為違
    規者，當場不能或不宜攔截製單舉發者，得逕行舉發；汽車
    駕駛人之行車速度超過規定之最高速限者，得採非固定式科
    學儀器取得證據資料，道路交通管理處罰條例第7 條之2第1
    項第7 款、第2 項但書第9 款前段分別定有明文。本件異議
    人行車速度超過規定最高速限之行為，經舉發警察以移動式
    雷達測速器拍照逕行舉發，該逕行舉發交通違規之行為合於
    道路交通管理處罰條例第7 條之2 第1 項第7 款、第2 項但
    書第9 款前段之規定，為一合法舉發行為。又臺北縣台62線
    17.3公里處前方道路已有設置速限70公里標誌及「前有測速
    照相」警告示牌，明確告知用路人應依照道路速限標誌行駛
    ，以確保交通安全；又台62線16.9公里處雖設有固定式照相
    機，惟該固定桿並無運作，故改由移動式儀器輔助固定式照
    相機，此有臺北縣政府96年8 月23日北縣警交字第09601025
    84號函在卷可參，則異議人空言該處路段未設置警告標誌，
    自難遽信。又路權主管機關依道路交通狀況，本得依職權調
    整路段之行車速限，此屬於其行政裁量之權限範圍，若無裁
    量明顯違法之情形，本院自當予以尊重。是以，該主管機關
    為維持駕駛人行車安全，就特定路段設置合宜之行車速限，
    自難遽以指摘為違法。
  (五)又按交通警察製單舉發違反道路交通管理處罰條例所列之違
    規事實，本質上為行政處分，係公務員基於職務上權力，依
    法就特定之具體事件所為具公法上效果之單方行政行為，基
    於公務員為公法上行為具有公信力之原則，該行政行為當可
    被推定為真正，其據以依法處分之事實認定亦為正確無誤，
    此公信原則，乃立法者賦予行政機關制定違反道路交通事件
    統一裁罰標準及處理細則，使執勤警察得當機處分，以維護
    交通秩序、安全之行政目的。而道路交通管理處罰條例科處
    行政罰事件，依據公法爭議之舉證責任分配法則，固應先由
    行政機關就其業已履踐相關正當法律程序，以及人民應受處
    罰之客觀違反法令行為，負證明之責，受處罰人就行政機關
    已為相當證明之前開事項，若主張欠缺主觀歸責條件或為其
    他抗辯，亦須就其所辯提出反證。本件異議人就其並無於上
    開時地駕駛上揭車輛違規超速之抗辯，未能舉證以實其說，
    自難遽信。
  (六)綜上所述，異議人之異議理由，應屬卸責之詞，委無可採。
    本件事證明確，異議人違規行為堪以認定。原處分機關認為
    異議人違規事實明確，爰依道路交通管理處罰條例第33條第
    1 項第1 款之規定裁處異議人新臺幣三千元之罰鍰，核無違
    誤。本件異議為無理由，應予駁回。
四、據上論斷，應依道路交通案件處理辦法第19條，裁定如主文
    。
中　　華　　民　　國　　96　　年　　11　　月　　26　　日
                  交通法庭法  官  周明鴻
以上正本證明與原本無異。
如不服本裁定應於裁定送達後5 日內向本院提出抗告狀。
                          書記官  丁梅芬
中　　華　　民　　國　　96　　年　　11　　月　　27　　日
